---
title: 'R-object : LJH'
output:
  html_document: default
  word_document: default
  pdf_document: default
---

```{r setup, include=FALSE}
knitr::opts_chunk$set(echo = TRUE)
```

## **R- Object**

# 1.

```{r 01}
x <- c(17, 16, 20, 24, 22, 15, 21, 18)
x
```
  **(1)**

```{r 02}
x[x >= 20]
```

  **(2)**
```{r 03}
x[x >= 20] <- 100
y <- x
y
```

# 2.
**(1)**
```{r 04}
x <- matrix(c(3, -1, -1, -1, -1, -1, 4, -1, -1, -1, -1, -1, 5, -1, -1, -1, -1, -1, 6, -1, -1, -1, -1, -1, 7), nrow=5)
x
```

**(2)**
```{r 05}
y <- x[,-5]
y
```

**(3)**
```{r 06}
yinfo1 <- c(nrow(y),ncol(y))
yinfo1
```

또는

```{r 07}
yinfo2 <- dim(y)
yinfo2
```

**(4)**
```{r 08}
y[y==-1] <- 0
y1 <- y
y1
```

# 3.
```{r 09, warning=FALSE}
rowdata <- read.table("c:/data/rowdata.txt", header = TRUE, sep=",")
head(rowdata)
```
**(1)**
```{r 10}
rdata <- data.frame(rowdata)
rdata
```

**(2)**
is.na() 함수를 사용하면 NA 값이 있는 곳에 TRUE가, 나머지는 FALSE가 할당된다.

**(3)**
```{r 11}
no.na <- which((!is.na(rdata$V2)&(!is.na(rdata$V3))))
no.na
```

**(4)**
```{r 12}
rdata1 <- rdata[no.na,]
rdata1
```

# 4.
**(1)**
```{r 13}
temp <- list(c(TRUE, FALSE), matrix(diag(1,2), nrow=2), seq(from=0, to=1, length=100), 1, 2, 3, 4)
temp
```

**(2)**
```{r 14}
temp[[2]] <- NULL
```
**(3)**
```{r 15}
temp
```

temp 리스트의 두 번째 원소를 제거한 결과 3번째 위치한 결과값은 1이 되었다.

**(4)**
```{r 16}
length(temp)
```

# 5.

**(1)**
```{r 17}
a1 <- -1:2
a2 <- 1:2
a1 + a2
```

길이가 다른 벡터끼리 연산을 하면, 길이가 짧은 벡터가 원소를 재사용하여 길이가 긴 벡터에 맞춰서 연산을 한다. 따라서 <br /> a1=(-1, 0, 1, 2) + a2=(1, 2) = (-1, 0, 1, 2) + (1, 2, 1, 2) = (0, 2, 2, 4) 가 된다. <br />

**(2)**
```{r 18}
a1 <- -(1:2)
a2 <- 1:2
a1 + a2
```

벡터를 생성하는 연산자인 ':'은 말그대로 하나의 연산자로 취급하기 때문에, 사칙연산과 같이 괄호를 사용하면, 해당 연산을 먼저 수행한다. 따라서 a1 <- -(1:2)의 결과 a1에는 (-1, -2)가 저장되고, (1, 2)인 a2와 더하면 (0, 0)이 된다.

**(3)**
```{r 19}
a1 <- matrix(0,2,2)
a2 <- c(3,4)
a1 + a2
```
matrix(0, 2, 2)는 2행 2열의 원소가 0으로 된 행렬을 만들어 준다. 벡터와 행렬을 연산하게 되면, 행렬을 세로로 열끼리 이어서 하나의 벡터로 인식하고 계산하게 되므로 (0, 0, 0, 0) 벡터와 (3, 4) 벡터의 계산과 비슷하다. 그럼 (1)에서처럼 뒷 벡터를 재사용하여 (3, 4, 3, 4) 벡터로 연산을 마치고, 다시 원래의 행렬 형태로 출력하는 것이다.


**(4)**
```{r 20}
a1 <- matrix(1:4,2,2)
a1[a1>2] = 0
a1
```

이것도 (3)과 마찬가지로 행렬을 벡터처럼 인식해 연산을 행한다. 그럼 a1은 (1, 2, 3, 4)에서 2보다 큰 3과 4를 0으로 만들고, (1, 2, 0, 0)의 벡터를 다시 행렬 형태로 출력해서 위와 같은 결과를 만들어낸다. 

**(5)**
```{r 21}
a1 <- 1:5
a1[-1] - a1[length(a1)]
```

a1[-1]은 a1의 첫번째 원소를 제외한 나머지로 (2, 3, 4, 5)가 된다. a1[length(a1)]에서 length(a1)는 a1의 길이, 즉 5이므로 a1[5]와 같은 값을 같는데, a1의 5번째 원소는 5이므로 (5)가 된다. a1[-1]에서 a1[length(a1)]을 뺀 계산은 (2, 3, 4 ,5)에서 (5)를 뺀 것과 같은데, 여기서 (5)는 4번 재사용 되어서 (2, 3, 4, 5) - (5, ,5 ,5, 5)와 같은 결과가 나타난다. 따라서 (-3, -2, -1, 0)이 된다.


## **R-Prigramming**
<br /> <br />

# 1.
```{r 22}
a <- function(n){
  a1 <- 1
  a2 <- 3
  if (n == 1) return(a1)
  if (n == 2) return(a2)
  else 0.9*a(n-1)-0.1*a(n-2)+1
}

a(5)
```
<br /> <br />

# 2.
```{r 23}
i <- 1
while(a(i) <= 4){
  i <- i + 1
}
i
```

<br /> <br />

# 3.
```{r 24}
A <- matrix(runif(100), 50, 5)
v <- rep(0,50)
for(i in 1:50){
  v[i] <- sum(A[i,])
}
v
```

<br /> <br />

# 4.
```{r 25}
tmp = rep(0, 10)
a <- 10:1
idx = 1
for ( j in a)
{
  if (j<5)
  {
    tmp[idx] <- a[j]
    idx <- idx + 1
  }
}
tmp
```

<br /> <br />

# 5.
```{r 26}
set.seed(123)
x <- matrix(sample(1:50, 5000 , replace = TRUE), 1000, 5)
sid <- sample(1:10, 1000, replace = TRUE)
head(sid)
```

<br /> <br />

# 6.
```{r 27}
m.mat <- matrix(0, 10, 5)
for(j in 1:10){
  m.mat[j,] <- colMeans(x[which(sid==j),])
}
m.mat
```

<br /> <br />

# 6.
```{r 28}
idist <- matrix(0, 1000, 10)
for(i in 1:1000){
  for(j in 1:10){
    idist[i,j] <- sum(x[i,]*m.mat[j,])/sqrt(sum(x[i,]^2)*sum(m.mat[j,]^2))
  }
}
head(idist)
```

<br /> <br />

# 7.
```{r 29}
ivec <- rep(0, 1000)
for(i in 1:1000){
  ivec[i] <- which.min(idist[i,])
}
head(ivec)
```

<br /> <br />

# 8.
```{r 30}
set.seed(1)
a = list()
for (i in 1:1000){
  x = rpois(1,4)+1
  x = min(x,10) 
  a[[i]] = sample(1:10, x)
}
```

**(1)**

```{r 31}
freq_game <- rep(0,1000)
for(i in 1:1000){
  freq_game[i] <- length(a[[i]])
}
table(freq_game)
```
간혹 경기에 출전한 사람이 1명뿐인 경기들이 있다. 이 경우는 경기가 이루어지지 않으므로 점수 부여를 하지 않겠다.
<br /> <br />

**(2)**
```{r 32}
score <- rep(0,10)
a1 <- a[which(freq_game == 2 | freq_game == 3)]
for(i in 1:length(which(freq_game == 2 | freq_game == 3))){
  p <- a1[[i]][1]
  score[p] <- score[p] + 1
}

a2 <- a[which(freq_game > 3 & freq_game <= 6)]
for(i in 1:length(which(freq_game > 3 & freq_game <= 6))){
  p <- a2[[i]][1]
  q <- a2[[i]][2]
  score[p] <- score[p] + 2
  score[q] <- score[q] + 1
}

a3 <- a[which(freq_game >= 7)]
for(i in 1:length(which(freq_game >= 7))){
  p <- a3[[i]][1]
  q <- a3[[i]][2]
  r <- a3[[i]][3]
  score[p] <- score[p] + 3
  score[q] <- score[q] + 2
  score[r] <- score[r] + 1
}
score
which.max(score)
```
경기 점수를 합산한 결과 9번 선수가 가장 높은 점수를  획득했다.
<br /> <br />

# 9.
```{r 33}
set.seed(1)
m1 = 10
m2 = 5
num = 0
```

**(1)**
```{r 34}
for(i in 1:4){
  c <- rbinom(1,1,1/2)
  if(c == 0){
    m1 <- m1 - 1
    m2 <- m2 + 1
  }else{
    m1 <- m1 + 1
    m2 <- m2 - 1
  }
  num <- num + 1
}
m1
```
0이 2번, 1이 2번으로 여전히 10원을 갖고 있다.
<br /> <br />

**(2)**
```{r 35}
set.seed(1)
while(TRUE){
  c <- rbinom(1,1,1/2)
  if(c == 0){
    m1 <- m1 - 1
    m2 <- m2 + 1
  }else{
    m1 <- m1 + 1
    m2 <- m2 - 1
  }
  num <- num + 1
  if(m1 == 0 | m2 == 0){
    if(m1 == 0) print("B양 승")
    else print("A군 승")
    break
  }
}
num
```
A군이 195번만에 게임에서 이긴다.
<br /> <br />

**(3)**
```{r 36}
win <- rep(0,2)
for(k in 1:200){
  set.seed(k)
  m1 = 10
  m2 = 5
  num = 0
  while(TRUE){
  c <- rbinom(1,1,1/2)
  if(c == 0){
    m1 <- m1 - 1
    m2 <- m2 + 1
  }else{
    m1 <- m1 + 1
    m2 <- m2 - 1
  }
  num <- num + 1
  if(m1 == 0 | m2 == 0){
    if(m1 == 0) win[2] <- win[2] + 1
    else win[1] <- win[1] + 1
    break
    }
  }
}
win
```
A군은 200번의 실험 중 129번의 시험에서 이긴다.

<br /> <br />

# 10.
```{r 37}
Awin <- rep(0,4)
for (i in 2:5){
  for(k in 1:200){
    set.seed(k)
    m1 = 10
    m2 = 5 * i
    num = 0
    while(TRUE){
    c <- rbinom(1,1,1/2)
    if(c == 0){
      m1 <- m1 - 1
      m2 <- m2 + 1
    }else{
      m1 <- m1 + 1
      m2 <- m2 - 1
    }
    num <- num + 1
    if(m1 == 0 | m2 == 0){
      if(m1 == 0) Awin[i-1] <- Awin[i-1]
      else Awin[i-1] <- Awin[i-1] + 1
      break
      }
    }
  }
  print(Awin[i-1] / 200)
}
```
A군이 승리하는 비율은 B양이 10원일 때는 49.5%, 15원 일 때는 39%, 20원일 때는 33.5%, 25원일 때는 30%이다.
